【裁判字號】    98,交聲,2223
【裁判日期】    980720
【裁判案由】    違反道路交通管理處罰條例聲明異議
【裁判全文】
臺灣臺北地方法院交通事件裁定        98年度交聲字第2223號
原處分機關  臺北市交通事件裁決所
異  議  人
即受處分人  甲○○
上列異議人即受處分人因違反道路交通管理處罰條例案件，對於
臺北市交通事件裁決所民國 98年6月22日所為之處分（原處分案
號：北市裁罰字第裁22-ZIE012048號），聲明異議，本院裁定如
下：
    主  文
異議駁回。
    理  由
一、異議意旨略以：異議人於民國 98年3月11日10時26分，駕駛
    車號1903-FG自用一般小客車，行經高速公路國道5號南下37
    .3公里處時，並未在南下 36.74公里看到有測速取締臨時告
    示牌，且從採證照片觀之，似非定點拍攝，則該臨時取締是
    否有公文排定行程？另本件測速相機有無誤差值或被干擾之
    誤差，亦有疑義，因認原處分不當，依法聲明異議云云。
二、按汽車行駛於高速公路、快速公路或設站管制之道路，不遵
    使用限制、禁止、行車管制及管理事項之管制規定而其行車
    速度超過規定之最高速限或低於規定之最低速限，處汽車駕
    駛人新臺幣（下同）3000元以上6000元以下罰鍰；汽車駕駛
    人違反道路交通管理處罰條例第 33條第1項之規定者，除依
    原條款處罰鍰外，並予記違規點數 1點；又對於行車速度超
    過規定之最高速限或低於規定之最低速限之違規定行為，採
    用固定或非固定式科學儀器取得證據資料證明者，於一般道
    路須至少於100公尺，於高速公路、快速公路須至少於300公
    尺前，明顯標示之。道路交通管理處罰條例第33條第1項第1
    款、第 63條第1項第1款、第7條之2第3項，分別載有明文。
三、經查，異議人甲○○固坦承其於 98年3月11日10時26分，駕
    駛車號1903-FG自用一般小客車，行經高速公路國道5號南下
    37.3公里處，且對其在速限 90公里之高速公路國道5號上，
    行車時速為 105公里，已超速15公里之事實，並不爭執，然
    辯稱其未在南下 36.74公里看到有測速取締臨時告示牌，從
    採證照片觀之，非屬定點拍攝，該臨時取締應非有公文排定
    行程，而測速相機有無誤差值或被干擾之誤差，亦有疑義等
    云云。惟按，汽車行駛高速公路及快速公路，應依速限標誌
    指示，高速公路及快速公路交通管制規則第5條第1項前段定
    有明文。依內政部警政署國道公路警察局第九警察隊 98年7
    月10日公警九交字第0980904471號函載，上揭路段採證用之
    雷射測速槍，係以雷射光束（不見光）直接瞄準行進中之車
    輛，以取得偵測目標之行駛速率，屬「單點單台」之測速方
    式，車輛如有超出設定之速限時即鎖定攝錄存檔，雖當時有
    多部車輛同時入鏡，惟儀器係針對該車進行偵測採證，在無
    遮蔽之情況下，儀器之偵測不受其他車輛行進之影響，採證
    相片中「十字絲」所指之車輛，即為違規車輛。經審核卷附
    採證照片，雷射測速槍「十字絲」鎖定之車輛，即為異議人
    於事發時駕駛之車號 1903-FG自小客車無訛，再參諸照片上
    所示採證時間為98年3月11日10時26分22秒，地點為國道5號
    南向37.3公里，該地速限每小時90公里，而異議人當時時速
    達105公里，顯認異議人有於高速公路超速 15公里之違規行
    為屬實（見本院 98年度交聲字第2223號卷第7、14頁）。再
    依上開國道公路警察局第九警察隊函載，本件採證照片所示
    器號UX015969之雷射測速槍，業於 97年8月27日經經濟部標
    準檢驗局檢定合格，檢定合格單號碼為 J0GB0000000，有效
    期限至98年8月31日，有該局雷射測速儀檢定合格證書1紙在
    卷可稽（見前揭本院卷第15頁），是本件採證所用之雷射測
    速槍於 98年3月11日10時26分，一切功能運作正常，並無被
    干擾誤差之情事，堪以認定。又本件測照勤務係依據勤務分
    配表執行，亦有內政部警政署國道公路警察局第九警察局蘇
    澳分隊98年3月11日勤務分配表1紙附卷可佐（見前揭本院卷
    第16頁），而本件係以移動式三角架定點在37.3公里處取攝
    採證違規證據資料，且於該取攝違規地點上游 36.74公里處
    ，有擺置豎立明顯之「前有測速照相」告示牌，復有照片 1
    張足證（見前揭本院卷第14、17頁），顯與道路交通管理處
    罰條例第 7條之2第3項之採用固定或非固定式科學儀器取得
    證據資料證明者，於高速公路須至少於 300公尺前，明顯標
    示之規定，要無不合，洵屬確定，異議人辯稱其未在南下36
    .74 公里看到有測速取締臨時告示牌，及照片非屬定點拍攝
    等云云，應係卸責之詞，不足採信。此外，並有內政部警政
    署國道公路警察局 98年4月8日公警局交字第ZIE012048號舉
    發違反道路交通管理事件通知單、臺北市交通事件裁決所98
    年6月22日北市裁罰字第裁 22-ZIE012048號違反道路交通管
    理事件裁決書各 1紙存卷可考。從而，異議人確有於前揭時
    地汽車行駛高速公路速度超過規定最高速限（未滿20公里）
    之違規行為，應無疑問。原裁決機關即臺北市交通事件裁決
    所據此引用道路交通管理處罰條例第33條第1項第1款及第63
    條第1項第1款之規定裁處異議人罰鍰3000元，並記違規點數
    1 點，於法即無不當，本件異議人之異議為無理由，應予駁
    回。
據上論斷，應依道路交通案件處理辦法第19條，裁定如主文。
中    華    民    國    98    年    7     月    20    日
                  交通法庭    法  官  詹慶堂
上正本證明與原本無異。
如不服本裁定，應於裁定送達後5日內向本院提出抗告狀。
                              書記官  蔡易霖
中    華    民    國    98    年    7     月    20    日


司法院資訊處製作；財團法人民間司法改革基金會備份。
